臺灣臺北地方法院刑事附帶民事訴訟判決
111年度附民字第373號
原      告  陳美瑜
被      告  辜婕寧
            林子杰   
上列被告等因詐欺案件（本院111年度訴字第427號），經原告提
起附帶民事訴訟請求損害賠償，本院判決如下：
    主  文
原告之訴及假執行之聲請均駁回。
    事  實
一、原告方面：訴之聲明、陳述均詳如附件之刑事附帶民事起訴
    狀之記載。
二、被告未為任何聲明或陳述，亦未提出任何書狀。 
    理  由
一、關於被告辜婕寧部分
　㈠按刑事訴訟諭知不受理之判決者，對於附帶民事訴訟，應以
    判決駁回原告之訴，此觀刑事訴訟法第503條第1項前段自明
    。
  ㈡經查，本件被告辜婕寧被訴詐欺案件，業經本院以111年度訴
    字第427號判決諭知不受理，揆諸上開說明，本件原告之訴
    自應予以駁回，其假執行之聲請亦失所附麗，爰併駁回之。
    　
二、關於被告林子杰部分　　
　㈠按因犯罪而受損害之人，於刑事訴訟程序得附帶提起民事訴
    訟，對於被告及依民法負賠償責任之人，請求回復其損害；
    又法院認為原告之訴不合法者或無理由者，應以判決駁回之
    ，刑事訴訟法第487條第1項、第502條第1項分別定有明文。
    又刑事訴訟法第487 條第1項所定附帶民事訴訟之對象，除
    刑事被告外，固兼及於依民法負損害賠償責任之人，惟附帶
    民事訴訟之原告所主張之共同加害人，必以在刑事訴訟程序
    中經認定係共同侵權行為之人，始得謂為依民法負賠償責任
    之人，否則對之提起附帶民事訴訟，即難謂為合法（最高法
    院90年度台抗字第549號民事裁定參照）。
  ㈡經查，原告起訴主張被告林子杰因詐欺案件，致原告受有財
    產上損害，應與被告辜婕寧連帶賠償原告新臺幣147萬7,000
    元及自起訴狀繕本送達之翌日起至清償日止，按周年利率百
    分之5之利息。然就原告所受詐欺之本院111年度訴字第427
    號刑事案件中，被告林子杰未據檢察官起訴，即非本案被告
    ，亦非本案所認定之共犯，此有本案起訴書、併辦意旨書及
    刑事判決在卷可稽，自非於本案中依民法應對原告負損害賠
    償責任之人，且被告辜婕寧既經諭知不受理，自無認定被告
    林子杰為共同侵權行為人之餘地，依前揭說明，原告對被告
    林子杰提起刑事附帶民事訴訟，顯不合法，應予駁回。又原
    告此部分之訴既經駁回，其假執行之聲請亦失所依附，應併
    予駁回。　
三、依刑事訴訟法第502條第1項，判決如主文。
中　　華　　民　　國　 111　　年　　 6　　月　　29　　日
　　　　　　　　　刑事第十庭    審判長法　官  林孟皇
　　　　　　　　　                    法  官  陳采葳
　　　　　　　　　                    法  官　趙書郁
上正本證明與原本無異。
對本判決如不服非對刑事判決上訴時不得上訴並應於送達後20日
內，向本院提出上訴狀。因疫情而遲誤不變期間，得向法院聲請
回復原狀。
                                     書記官  劉珈妤
中　　華　　民　　國　　111 　年　　6 　　月　　29　　日